臺灣基隆地方法院刑事判決　　　　　　　100年度訴字第777號
公　訴　人　臺灣基隆地方法院檢察署檢察官
被　　　告　郭清泉
上列被告因違反毒品危害防制條例等案件，經檢察官提起公訴（
100 年度毒偵字第2096號），嗣被告於本院準備程序就被訴事實
為有罪之陳述，經受命法官告知被告簡式審判程序意旨，並聽取
被告、檢察官意見後，本院合議庭裁定由受命法官獨任進行簡式
審判程序審理、判決如下：
    主  文
郭清泉施用第一級毒品，累犯，處有期徒刑壹年。
    事  實
一、郭清泉前因初犯施用毒品案件，經本院裁定令入勒戒處所觀
    察、勒戒後，認無繼續施用毒品之傾向，於民國88年7月1日
    執行完畢釋放出所，並由臺灣基隆地方法院檢察署檢察官以
    88年度偵字第3466號為不起訴處分確定；復因二犯施用毒品
    案件，經本院裁定強制戒治（俟90年1月6日始因戒治期滿而
    執行完畢），且由臺灣基隆地方法院檢察署檢察官提起公訴
    ，經本院於88年9月10日，以88年度基簡第660號判決有期徒
    刑5 月確定，再因三犯施用毒品案件，經法院裁定強制戒治
    （俟90年1月6日始因戒治期滿而執行完畢），並由臺灣基隆
    地方法院檢察署檢察官提起公訴，經本院於88年11月26日，
    以88年度基簡字第885號判決判處有期徒刑6月確定，上開二
    案嗣經本院裁定合併定應執行有期徒刑10月確定，於90年10
    月31日縮短刑期執行完畢。其後，又因(甲)施用第一級毒品案
    件，經本院裁定送強制戒治（92年11月12日執行期滿），且
    經本院於91年9月24日以91年度訴字第427號判決，判處有期
    徒刑8 月確定；(乙)另施用毒品案件，經本院於91年12月25日
    ，以91年度易字第303號判決判處有期徒刑9月確定；(丙)旋違
    反著作權法案件，經本院於92年2 月18日，以92年度基簡字
    第192號判處有期徒刑4月確定；(丁)另施用毒品案件，由本院
    於92年1月29日，以91年度訴字第667號判決判處有期徒刑1
    年確定，所犯(乙)(丙)(丁)三案，嗣經本院92年度聲字第230 號裁
    定，合併應執行有期徒刑1 年11月確定，並與(甲)案所處罪刑
    接續執行，於94年11月23日假釋出監，所餘刑期並付保護管
    束。繼因施用第一級、第二級毒品案件，經本院於95年5月5
    日，以95年度訴字第214 號判處有期徒刑1年、9月確定；再
    另因詐欺案件，經本院於95年10月17日，以95年度基簡字第
    968號判處有期徒刑4月確定。其所受上開1 年、9月及4月有
    期徒刑之宣告刑，嗣經本院於95年12月5 日，以95年度聲字
    第1024號裁定，合併應執行有期徒刑2 年確定。其入監接執
    行上開殘刑3 月22日（前開假釋嗣經撤銷）及有期徒刑2 年
    後，適中華民國九十六年罪犯減刑條例於96年7 月16日公布
    施行，其於96年8月7日縮短刑期執行完畢（構成累犯）。又
    另因施用毒品案件，經本院於96年11月30日，以96年度訴字
    第857號判決判處有期徒刑8 月確定，於97年12月6日縮刑期
    滿執行完畢（構成累犯）。再因(戊)施用毒品案件，由本院於
    98年5月14日，以98年度訴字443號判處有期徒刑7 月確定；
    (己)另施用毒品案件，經本院於99年3月4日，以99年度訴字第
    62號判決判處有期徒刑8月確定，(戊)(己)二案接續執行，於99
    年11月12日縮短刑期假釋出監，所餘刑期並付保護管束，於
    100年3月25日保護管束期滿未經撤銷假釋，其所餘刑期內未
    經撤銷假釋，其未執行之刑，以已執行論（構成累犯）。
二、詎郭清泉仍不知戒絕毒癮，明知海洛因業經公告列為毒品危
    害防制條例第2條第2項第1 款之第一級毒品，不得非法持有
    、施用，仍未戒除施用毒品之習性，於上開強制戒治釋放出
    所後5 年內，再犯上開施用毒品案件，經上揭法院判處罪刑
    確定後，其另基於施用第一級毒品海洛因之犯意，於100年7
    月14日中午12時許，在基隆市○○區○○路393巷81之1號住
    處，以將第一級毒品海洛因粉末摻水以針筒注射靜脈之方式
    ，施用第一級毒品海洛因1次。嗣於翌（15日）日下午3時30
    分許，在基隆市仁愛區○○○○○路口，因其為列管毒品人
    口，為警查獲，並經其同意後，警方採集其尿液送驗結果，
    其尿液中呈中呈現第一級毒品海洛因代謝後之嗎啡陽性反應
    ，始悉上情。
三、案經基隆市警察局第一分局報告臺灣基隆地方法院檢察署檢
    察官偵查、起訴。
    理  由
壹、程序方面
一、按除被告所犯為死刑、無期徒刑、最輕本刑為三年以上有期
    徒刑之罪或高等法院管轄第一審案件者外，於法院行準備程
    序進行中，被告先就被訴事實為有罪之陳述時，審判長得告
    知被告簡式審判程序之旨，並聽取當事人、代理人、辯護人
    及輔佐人之意見後，裁定進行簡式審判程序；且受命法官行
    準備程序，與法院或審判長有同一之權限；又簡式審判程序
    之證據調查，不受刑事訴訟法第159條第1項、第161條之2、
    第161條之3、第163條之1及第164條至第170條規定之限制，
    刑事訴訟法第273條之1第1項、第279條第2項前段、第273條
    之2 分別定有明文。
二、查本件被告郭清泉所犯為死刑、無期徒刑、最輕本刑為三年
    以上有期徒刑以外之罪，且非高等法院管轄第一審之案件，
    其於準備程式就前揭被訴事實為有罪之陳述，經受命法官告
    知簡式審判程式之旨，並聽取當事人之意見後，本院合議庭
    認無不得或不宜改依簡式審判程式進行之處，爰依刑事訴訟
    法第273 條之1第1項，裁定本件由受命法官獨任進行簡式審
    判程式，合先敘明。
貳、實體方面
一、上揭事實，業據被告郭清泉於本院100 年10月28日準備程序
    、審判程序時坦認不諱（見本院卷第26頁、第30至31頁），
    且被告上開為警查獲時所採取之尿液，送經臺灣尖端先進生
    技醫藥股份有限公司結果，其尿液中呈現嗎啡陽性反應，此
    有卷附之基隆市警察局第一分局偵辦尿液檢體對照表、臺灣
    尖端先進生技醫藥股份有限公司濫用藥物檢驗報告、勘查採
    證同意書各1件在卷可稽（見臺灣基隆地方法院檢察署100年
    度毒偵字第2096號偵卷，第7至9頁），足見被告上開任意性
    自白與事實相符，堪可採信。又被告有上開事實欄所示上開
    觀察、勒戒，強制戒治釋放後5 年內，再犯上開施用毒品案
    件，經各法院判處如上徒刑之執行完畢之事實，亦有臺灣高
    等法院被告前案紀錄表與臺灣基隆地方法院檢察署刑案資料
    查註紀錄表、內政部警政署刑案資訊系統個別查詢及列印、
    被告提示簡表、刑案資料查註紀錄表（見同上偵卷第10至41
    頁），全國施用毒品案件紀錄表、受觀察勒戒人毒品及前科
    紀錄簡列表、公訴蒞庭簡表、矯正簡表各1 件在卷可佐（見
    同上偵卷第42至49頁），足徵本件事證明確，被告有上開施
    用第一級毒品犯行，洵堪認定。
二、查海洛因係毒品危害防制條例第2條第2項第1 款所明定之第
    一級毒品，不得非法持有、施用。(一)核被告所為，係犯違反
    毒品危害防制條例第10條第1 項之施用第一級毒品罪。(二)其
    施用第一級毒品前之持有毒品之低度行為，應為施用之高度
    行為所吸收，不另論罪。(三)又被告上開犯罪事實之前科紀錄
    ，有卷附臺灣高等法院被告前案紀錄表與臺灣基隆地方法院
    檢察署刑案資料查註紀錄表各1 份在卷可稽，其於上開有期
    徒刑執行完畢後5 年內，再故意犯本件有期徒刑以上之罪，
    為累犯，應依刑法第47條第1 項規定，加重其刑。(四)玆審酌
    被告前曾因施用毒品案件，經施以上開強制戒治釋放出所及
    各經上開法院判處上揭有期徒刑，並執行完畢後，再犯上揭
    施用第一級毒品之罪行，足見戒毒意志不堅，毒癮非淺，未
    能體悟施用毒品對自己、家人造成之傷害及社會之負擔，自
    屬可議，惟念其犯後坦承犯行，犯後態度良好，有悔改決心
    ，且施用毒品乃自戕行為，未對他人造成危害，及其前案施
    用第一級毒品犯行，經本院100年度訴字第668號判處有期徒
    刑8月確定之量刑，並有本院100年度訴字第668號判決書1件
    在卷可參，復酌本件施用次數、時間、犯罪之動機、目的、
    手段、品行、智識程度、職業為工、經濟情況不富裕，並有
    被告100年7月15日警詢筆錄在卷可徵（見同上偵卷第3至6頁
    ）等一切情狀，爰量處如主文所示之刑，以鼓勵被告戒絕毒
    癮，用啟自新。
據上論斷，應依刑事訴訟法第273條之1第1項、第299條第1 項前
段，毒品危害防制條例第10條第1 項，刑法第11條前段、第47條
第1 項，判決如主文。
本案經檢察官曾淑婷到庭執行職務。
中    華    民    國    100    年    10   月    31    日
                       刑事第四庭法  官 施添寶
以上正本證明與原本無異。
如不服本判決應於收受本判決後10日內向本院提出上訴書狀，並
應敘述具體理由，如未敘述上訴理由者，應於上訴期間屆滿後20
日內補提理由書狀於本院（均須按他造當事人之人數附繕本）「
切勿逕送上級法院」。告訴人或被害人如對於本判決不服者，應
具備理由請求檢察官上訴，其上訴期間之計算係以檢察官收受判
決正本之日期為準。
中    華    民    國    100    年    10   月    31    日
                                 書記官 施鴻均
附錄論罪科刑法條
毒品危害防制條例第10條第1項
施用第一級毒品者，處六月以上五年以下有期徒刑。